# 某企业将节能减排资金转为注册资本是否合理？

提问人：caogaopan001 时间：2012-05-04 16:19:41
各位专家老师：我审计的一家化工企业， 2010 年和 2011 年两次将国家拨付的节能减排资金转为注册资本，企业解释是根据国家财政部财企[2010]126号 财企[2010]258号文件要求的。可是我在网上也找不到这两个文件。请问各位老师，有没有节能减排资金不能转增资本的文件呀？急盼赐教。
该贴已经同步到 caogaopan001的微博

回答人：chenyiwei
你可以请企业协助提供。一般企业都可以通过某种途径取得这些文件，但这些文件很多是不在网上公开的。
你看看下面这个文件是否与你所审计的事项相关：
财政部文件 财企[2008]438号
财政部关于印发《中央国有资本经营预算节能减排资金管理暂行办法》的通知
有关中央管理企业：
为了规范中央国有本经营预算节能减排支出管理，支持中央企业节能减排工作，财政部研究指定了《中央国有资本经营预算节能减排资金管理暂行办法》。现印发给你们，请遵照执行。
附件：中央国有资本经营预算节能减排资金管理暂行办法
二 00 八年十二月二十四日
附件： 中央国有资本经营预算节能减排资金管理暂行办法
第一条 为了规范中央国有资本经营预算节能减排支出管理，支持中央企业节能减排工作，根据国务院《关于加强节能工作的决定》
（国发【 2006 】 28 号）、《关于印发节能减排综合性工作方案的通知》（国发【 2007 】 15 号）精神，特制定本办法。
第二条 中央企业是节能减排的主体。中央财政通过节能减排资金，鼓励中央企业节能减排，促进企业逐步建立起符合社会主义市场经济要求的节能减排机制。
第三条 节能减排资金的管理遵循公开透明、突出重点、注重实效、利于监督的原则，充分发挥财政资金的引导作用。
第四条 节能减排资金安排采取资本金注入、补助或贷款贴息方式。
第五条 节能减排资金申报范围： （一）《国务院批转发展改革委、能源办关于加快停小火电机组若干意见的通知》（国发【 2007 】 2 号）中确定的关停小火电机组（按《财政部关于印发〈淘汰落后产能中央财政奖励资金管理暂行办法〉的通知》（财建【 2007 】 873 号）规定，已享受中央财政奖励资金的项目除外）及经国家批准的电力行业"上大压小"项目。 （二）《"十一五"十大重点节能工程实施意见》（发改环资[2006]1457号）中确定的燃煤工业锅炉（窑炉）改造、区域热电联产、节约和替代石油、余热余压、能量系统优化、电机系统节能等项目（按《财政部 国家发展改革委关于印发（节能技术改造奖励资金管理暂行办法）的通知》 （财建[2007]371号）规定，已享受中央财政奖励资金的节能技术改造项目除外）。 （三）循环经济项目，包括共伴生矿及副产物回收利用、废物循环利用项目。 （四）《国务院关于印发节能减排综合性工作方案的通知》 （国发[2007]15号）中明确的燃煤电厂二氧化硫治理项目。 （五）中央企业实施的与节能减排有关的其他项目。
第六条 节能减排资金的核定标准：原则上根据项目性质、投资总额等测算后确定。具体为： （一）对关停小火电机组，按实际关停容量适当给予补助；对电力行业"上大压小"项目银行贷款，按不高于3%的年利率给予贴息。 （二）燃煤工业锅（窑）炉改造、余热余压利用等重大节能减排项目，按不超过项目投资额的20%注入资本金。 （三）区域热电联产、节约和替代时候、能量系统优化、电机系统节能等项目，对其银行贷款按不高于3%的年利率给予贴息。 （四）燃煤电厂（包括企业自备电厂）二氧化硫治理项目，按不超过项目投资额的20%注入资本金。 （五）循环经济项目，按不超过项目投资额的20%注入资本金。
第七条 符合条件的项目，由中央企业集团按要求汇总上报。
第八条 节能减排资金分年安排，年度资金安排、重点支持方向及项目申报事宜由财政部另行通知。
第九条 中央企业集团和项目单位按规定管好用好节能减排资金，并接受财政、审计部门的监督检查。
第十条 年度终了，中央企业集团要向财政部报送上年度节能减排资金使用情况报告。 报告的具体内容包括资金的拔付、使用、效益等情况的汇总分析和评价。
第十一条 财政部定期对节能减排资金的执行情况进行监督、检查，确保资金及时到位。
第十二条 中央企业集团要采取切实可行的措施，督促节能减排醒目按进度实施，保证项目按期完工，并实现节能减排目标。
第十三条 本办法自引发之日起施行。
第十四条 本办法由财政部负责解释。

提问人：caogaopan001 时间：2012-05-04 21:08:12
陈老师，我现在审计的这个A企业是央企的二级企业，今天下午找到了相关的文件，文件里说明节能减排资金作为资本金投入，A企业直接借记：其他应付款 贷记：实收资本。这样做正确不？需不需要先贷记：资本公积？A企业的母公司需不需要做收到国家投资的分录？谢谢陈老师。

回答人：chenyiwei
一般做法是：收到政府的资本性投入，在尚未转增资本之前，先计入专项应付款。在办理完毕增资的相关手续后，从专项应付款转出到实收资本和资本公积。

提问人：caogaopan001 时间：2012-05-05 09:28:37
回复 caogaopan001 的帖子
也就是直接转到实收资本也是可以的啦。谢谢陈老师啦。

回答人：chenyiwei
如果在收到后很短时间内即办妥了转增国家资本金的必要手续，则当然可以直接计入实收资本。